臺灣高雄地方法院民事判決
110年度訴字第1185號
原      告  彤鑫工程設計有限公司

法定代理人  黃仁宏  
被      告  健富造船股份有限公司

法定代理人  曾耀鋒  
訴訟代理人  陳清朗律師
上列當事人間請求給付承攬報酬事件，本院於民國111 年11月2 
 日言詞辯論終結，判決如下：
    主      文
被告應給付原告新臺幣壹佰捌拾萬壹仟捌佰柒拾元，及自民國一
百一十年九月三十日起至清償日止，按週年利率百分之五計算之
利息。
原告其餘之訴駁回。
訴訟費用由被告負擔。
本判決第一項於原告以新臺幣陸拾萬元供擔保後，得假執行。但
被告以新臺幣壹佰捌拾萬壹仟捌佰柒拾元為原告預供擔保，得免
為假執行。
原告其餘假執行之聲請駁回。
    事實及理由
一、原告主張：原告於民國109 年8 月27日與被告簽訂「漁船五
    金製作與安裝承包合約」（下稱系爭合約)前，曾登上「FV 
    JUMANJI」號漁船履勘，確認始簽訂系爭合約，工程標的係
    「鴻全順」號漁船，約定價金為新臺幣（下同）250 萬元，
    系爭合約並有附件「QUOTATION」及比對照片，附件「QUOTA
    TION」已就項目、裝置地點、數量、單位、尺寸、材料、材
    質等細目詳細規範。而原告於109 年11月19日在被告所屬廠
    房開始施作，嗣於同年12月4 日，船東指派原告現場工班施
    作非屬合約內容之工程，被告要求原告依船東所提出之要求
    施工，最終再由原告整理提供非屬合約內容之工程清單予被
    告請款，復因船東要求無任何圖面，被告於110 年2 月始稱
    可參考船東另艘「鴻全發」號漁船施工，原告始登上「鴻全
    發」號漁船履勘、拍照作為施工依據，並於110 年7 月22日
    完成「鴻全順」號漁船之工程施作，包括如附表所示追加之
    工項。惟原告於全案完成欲請款時，被告竟以追加工程金額
    已超出船東預算而拒付，兩造就本案既已互相表示意思一致
    者，契約即為成立，原告自得請求被告給付如附表所示之追
    加工程款項1,801,870 元。為此，爰依系爭合約之法律關係
    及民法第490 、505 條規定提起本件訴訟等語。並聲明：㈠
    被告應給付原告1,801,870 元，及自110 年7 月23日起至清
    償日止，按週年利率5 ％計算之利息；㈡願供擔保，請准宣告
    假執行。
二、被告則以：
　㈠訴外人禾榮發水產股份有限公司（下稱禾榮發公司）及禾榮
    順水產股份有限公司（下稱禾榮順公司）委由被告承作噸位
　　、規格均相同之「鴻全順」、「鴻全發」號漁船，原告經人
    介紹欲承作「鴻全順」號漁船，兩造遂同意以「鴻全發」號
    漁船五金製作及安裝成品為依據而製作，原告更曾多次派員
    至「鴻全發」號漁船拍攝關於五金製作及安裝項目，後經原
    告評估後提出未稅總價250 萬元之價金，兩造於109 年8 月
    27日簽立系爭合約，系爭合約為含工帶料之總價承攬契約，
    無另外追加工程項目，且系爭合約簽立當時兩造並無將「QU
    OTATION」載入系爭合約內，該「QUOTATION」亦無詳細列出
    全艘之明細，僅係大項，更無單價、確切材質、規格尺寸之
    記載。嗣原告於109 年11月19日開始施作「鴻全順」號漁船
    船艏保護條部分之五金項目，而依當時之製作流程，因「鴻
    全發」上之五金製作與安裝工程仍在進行中，尚未完成而無
    法提供給原告公司比照施工，故原告於完成「鴻全順」號漁
    船船艏保護條部分之五金後，即暫時停止「鴻全順」號漁船
    上其他五金之製作與安裝，之後「鴻全發」號漁船上五金製
    作與安裝約達85％〜90％以上時，兩造遂會同船東於110 年2 
    月間至「鴻全發」號漁船上，由原告指派其師傅進行拍照與
    測量後，原告才又開始進行「鴻全順」號漁船上之五金製作
    與安裝，而「鴻全發」號漁船約於110 年3 月間下水。又「
    FV JUMANJI」號漁船係與「鴻全發」號漁船、「鴻全順」號
    漁船設計噸位相同之漁船，因原告之前並無遠洋漁船五金項
    目製作及安裝經驗，原告為評估承作價格之估價計算需要，
    自行前往「FV JUMANJI」號漁船鑑估，被告人員並未參與其
    中，而原告於自行鑑估後，認每艘為單位之承攬總價250 萬
    元可接案，始與被告簽訂系爭合約，並非兩造約定比照「FV
     JUMANJI」號漁船之五金製作及安裝。
  ㈡另對附表次序1 至72所載「數量欄」之數量均不爭執，惟「
    單價欄」上所記載部分單位與時價相比顯有過高之情事，
　　縱原告請求有理由，原告承做「鴻全順」號漁船五金製作及
    安裝期間，「鴻全順」號漁船之船東均派員於施做期間每日
    到場負責監督，倘係船東要求原告追加項目之工程，經原告
    予以同意，即非被告要求原告追加項目之工程，原告自應向
    船東主張其要求追加項目之工程金額，原告逕向被告主張而
    請求，自非有據等語置辯。並聲明：⒈原告之訴駁回；⒉如受
    不利判決，願供擔保請准宣告免為假執行。
三、兩造不爭執事項：
  ㈠原告於109 年8 月27日與被告簽訂系爭合約，本件工程標的
　　為「鴻全順」號漁船，且原告於109 年11月19日正式入廠施
　　作，施作地點為被告所屬廠房，嗣於110 年7 月22日完成施
　　作。
  ㈡被告針對系爭合約，業已支付250 萬元予原告。
  ㈢本院審訴卷第29頁及附表所示項目，確經原告施作完畢。
  ㈣原告曾於110 年2 月間至「鴻全發」號漁船上履勘。
四、本件原告主張被告追加如附表所示之工項，業經其施作完畢
　  ，被告自應給付該部分之承攬報酬，此為被告所否認並以前
　　詞置辯。是本件爭點厥在於：㈠被告就「鴻全順」號漁船之
　　五金製作與安裝工程是否有追加工程之情形？如有，其項目
　　、金額為何？㈡原告請求被告給付追加工程款1,801,870 元
　　本息，有無理由？茲將本院得心證之理由析述如下：
  ㈠被告就「鴻全順」號漁船之五金製作與安裝工程是否有追加
　  工程之情形？如有，其項目、金額為何？
　⒈兩造簽訂系爭合約時，確有將「QUOTATION」及所附項目與照
    片（見本院審訴卷第29至45頁）做為附件乙節：
　⑴證人即介紹兩造認識且於兩造簽訂系爭合約時在場之侯宏傑
    到庭證稱：我是兩造簽訂系爭合約之介紹人，簽約前我有帶
    原告法代去船上履勘過一次，船名不知道，只知道停在碼頭
    旁邊，後來我也有帶原告法代及公司員工再去船廠看大概要
    做哪些項目，因為當時原告沒有圖面及照片，所以要求我帶
    他們去看並讓工班量尺寸，之後兩造是在在中山路與民生路
    的古德曼咖啡簽約，當時有原告法代、被告經理曾議霆和我
    在場，系爭合約有附件，附件就是後面QUOTATION 及所附之
    項目及照片，有沒有釘在一起我沒有印象，但都是用FILE夾
    放在一起，且簽約時雙方都各有一份，他們雙方當下都有看
    過合約及QUOTATION 後就簽約了，約定施作之船名我不可能
    記得住，只知道他們就是約定這份合約的內容和後面的QUOT
    ATION 項目施作，而曾議霆有在合約上簽名，至於他有無在
    QUOTATION 上簽名我沒有印象，後來我不知道有無追加工程
    ，因為我後來就沒有跟他們聯繫，我只是擔任介紹人等語在
    卷（見本院訴字卷一第86至90頁）。
  ⑵證人即被告經理曾議霆到庭證述：我負責和原告簽訂系爭合
    約，後續也由我進行連絡、交接，兩造簽訂的是一整年不間
    斷之勞務委託契約，當時有與侯宏傑、原告法定代理人及他
    們的工程師和廠長到我辦公室及「鴻全發」號上場勘及測量
    ，我說「鴻全順」號及「鴻全發」號是同一個船東、同一個
    船型、同一款設計，我有明確告知他們兩艘船要做一樣的五
    金設計，如果原告沒有同意就不會簽約，而因為我們不希望
    每艘船再跟承包商談船的設計，所以就以這份合約作為每艘
    船的總價承攬，每艘船五金是以250 萬承作，我們的船體是
    400 噸遠洋漁船為基礎，另外系爭工程沒有追加工程，至於
    QUOTATION 是原告提供的，原告於簽約當天有提示出來讓我
    看，我最後決定整艘作為簽約內容，當時我有明確提出就是
    要比照「鴻全發」號，所以簽約後原告有持續派人來「鴻全
    發」號上做測量，我並沒有說QUOTATION 是「鴻全發」號項
    目，也沒有承認這是合約一部分，這個QUOTATION 只包含大
    項，還有很多的小項，如果要承認此QUOTATION ，我們公司
    一定會在上面蓋章，且QUOTATION 及後面所附項目、照片沒
    有一起釘在系爭合約上，我們一直堅持是總價承攬，系爭合
    約就是到最後一頁我簽名的部分為止等語（見本院訴字卷一
    第78至85頁）。
  ⑶由證人侯宏傑、曾議霆上開證述可知悉，兩造簽訂系爭合約
    當時，原告確有提出「QUOTATION」及所附項目與照片，而
    證人侯宏傑明確證稱兩造係閱覽過「QUOTATION」及所附項
    目與照片後約定依此內容施作，再參酌原告在簽約前亦曾傳
    送合約、附約等文件予曾議霆（見本院訴字卷一第343 頁）
　　，且系爭合約第9 條第2 項亦約定「本合約之附件視為合約
    一部份」（見本院審訴卷第25頁），足見系爭合約確有附件
    無疑，因此「QUOTATION」及所附項目與照片確為系爭合約
    附件而為系爭合約一部分。至證人曾議霆雖否認上開事實，
    惟系爭合約倘無任何附件，顯然與系爭合約第9 條第2 項約
    定有異，曾議霆亦未表明將此文字刪減，已與常情相悖；又
    被告自承「鴻全發」號漁船上五金製作與安裝係於110 年2 
    月間始達約85％至90％以上，則在兩造於109 年8 月27日簽訂
    系爭合約前後時點，「鴻全發」號漁船之五金製作與安裝根
    本尚未進行到可供參照或作為施作依據之可能，原告至「鴻
    全發」號漁船上履勘亦係於110 年2 月間，是證人曾議霆稱
    簽約當時原告有至其辦公室及「鴻全發」號上場勘及測量、
    簽約後原告有持續派人至「鴻全發」號上做測量云云，顯然
    與客觀事實不符；復酌以曾議霆即為代表被告簽約及後續聯
    絡之人，與系爭合約及履約過程有直接利害關係，自有迴護
    被告之可能，故其證述之憑信性即屬有疑而難逕為採認。
　⒉兩造約定比照「鴻全發」號漁船五金製作及安裝之時點至少
    應在110 年2 月：
　⑴兩造簽訂系爭合約時點係在109 年8 月27日，原告於109 年1
    1月19日即正式入廠施作，此為兩造所不爭執，而如被告所
    自承，「鴻全發」號漁船五金製作及安裝係於110 年2 月間
    始達約85％至90％以上，原告也係於110 年2 月間始至「鴻全
    發」號漁船上履勘，在此之前，根本沒有所謂完整「鴻全發
    」號漁船之五金製作與安裝情形抑或圖面、規格可供原告參
    酌，縱兩造曾約定「鴻全順」號漁船五金製作與安裝應比照
    「鴻全發」號漁船，時點亦不可能係在簽約時或原告開始施
    作時，至少應係110 年2 月。至證人侯宏傑雖稱簽約前曾帶
    原告法代去船上履勘過一次，然此顯然並非「鴻全發」號漁
    船，原告稱當時履勘之漁船為「FV JUMANJI」號漁船，復提
    出相片為佐（見本院訴字卷一第161 至163 頁），再衡以被
    告亦自承原告確曾自行前往「FV JUMANJI」號漁船鑑估等語
    ，益徵原告於簽約前所登船履勘之漁船並非「鴻全發」號漁
    船。
  ⑵證人即禾榮發公司老闆陳永濬到庭證稱：禾榮發公司有委託
    被告承造「鴻全發」號遠洋漁船，禾榮順公司有委託被告承
    造「鴻全順」遠洋漁船，這兩艘漁船噸位及規格應該是差不
    多，當初是兩艘一起講、一起簽約，我們要求鴻全發先完成
    再做鴻全順，但沒有要求完成時間，被告公司說要看他們的
    進度，時間大約8 個月至1 年，依照慣例他們也不會做太久
    ，因為太慢完成也會影響他們之後承攬別艘漁船的進度，
　　而被告承包這兩艘漁船有包含漁船之五金製作與安裝，其中
    「鴻全發」號漁船先承作，大概於110 年3 月下水，5 月29
    日左右開回高雄，離開被告公司就是5 月29日左右，至於「
    鴻全發」號漁船所有五金製作與安裝完成之具體時點忘記了
    ，通常是在下水前一個月左右完成，我印象中「鴻全發」還
    沒下水時，包商（即原告）都有派師傅上船測量、了解情況
    ，因為要先估價，不可能還沒估價就先做，時間點忘記了，
    我們都會參考第一艘「鴻全發」，如果包商沒有完全照鴻全
    發製作，我們會要求他修改成跟第一艘一樣等語（見本院訴
    字卷一第196 至200 頁）。
  ⑶證人即禾榮順公司、禾榮發公司派在被告公司承造「鴻全發
    」、「鴻全順」號漁船之現場監工呂東慶到庭證述：「鴻全
    發」、「鴻全順」這兩艘船都是被告負責全艘承作，包含漁
    船五金製作與安裝，機艙則是老闆另外叫人安裝，這兩艘漁
    船噸位與設計都相同，其中「鴻全發」號漁船先完成，而第
    二艘「鴻全順」漁船之五金製作與安裝規格、數量、品質、
    內容有要求要比照「鴻全發」，原告公司也知道「鴻全順」
    之五金製作與安裝要比照「鴻全發」，因為「鴻全發」還沒
    下水時，原告公司就派師傅、會計去照相存證並測量尺寸，
    他們量完後一個多月「鴻全發」才下水，下水時間約在110 
    年3 月，我老闆交代第二艘要與第一艘一模一樣，原告公司
    來我也告訴他們東西、五金、品質都要與第一艘一樣，
    我在原告公司施作之前就有講了，時間大概就是「鴻全發」
    下水前一個月、「鴻全發」快要完工時，不過我沒有看過原
    告與被告簽訂第二艘漁船五金製作與安裝之契約書等語（見
    本院訴字卷一第201 至208 頁）。
  ⑷由證人陳永濬、呂東慶上開證述可知悉，禾榮發或禾榮順公
    司係委由被告承作「鴻全發」、「鴻全順」號漁船，被告再
    將「鴻全順」號漁船五金製作與安裝委由原告承作，禾榮發
    、禾榮順公司事實上並不知悉兩造簽訂系爭合約之內容，而
    其2 人雖均稱有指示「鴻全順」號漁船應比照「鴻全發」號
    漁船進行施作，且在原告派員至「鴻全發」號漁船上履勘時
    就有提及此事，但其2 人亦稱履勘時間係在「鴻全發」號漁
    船下水前一個月，而「鴻全發」號漁船係於110 年3 月間下
    水，是從其2 人證述更可證明兩造約定「鴻全順」號漁船五
    金製作與安裝比照「鴻全發」號漁船，時間點亦係在110 
　　年2 月間，絕無可能在此之前。
  ⒊不在原先契約範圍內之工項即屬變更或追加
  ⑴兩造在簽訂系爭合約當時，既無可能約定比照當時客觀上尚
    不存在之「鴻全發」號漁船之五金製作與安裝，另將「QUOT
    ATION」及所附項目與照片列為系爭合約附件，則針對系爭
    合約所約定之施工項目與報酬，縱有約定每艘船以250 萬元
    為承作金額，其效力亦僅限於訂約當時約定之範疇，嗣後所
    施作且與「QUOTATION」及所附項目與照片不同之工項，即
    屬變更或追加，原告自得請求被告給付該部分報酬，除非兩
    造特別就此部分約定仍屬系爭合約原先約定之報酬範圍應施
    作之項目，然被告並未舉證以資證明。
　⑵再參酌原告所提出與曾議霆間之LINE對話紀錄照片（見本院
    審訴卷第113 至117 頁），原告於110 年7 月12日傳送「議
    霆早安！～～今天工班會把船頭及追加的舵葉鋅板座完成，全
    案終結，謹附上最後一筆合約請款，再麻煩您。另追加部分
    ，待今天完工後，我會再去做一個覆核確認，完整資料完成
    後會提供給您，屆時再一起討論。」等訊息，於同年月19日
    傳送「追加部份等今天全部完工後再傳給您。」、「工班已
    確認再追加4 樣小工程」、「今天追加的～」等訊息，於同
    年8 月25日傳送「下午安好～～我最後一次跟您議價，就本次
    工程尾款及如上次附表所列合約以外實作項目，貴公司共願
    意給付多少？請提出金額，在合理可接受範圍內，我們就做
    一次結算。感謝！～～」、「除了合約尾款外，您就跟公司就
    合約以外實作項目說一個價格，讓我們彼此商量。新昇發有
    看了我們的明細表，他們只說怎麼實作項目跟合約差那麼多
    ，我們會虧死，至於價格他們沒有表示意見。」等訊息，曾
    議霆就上開訊息並未回覆諸如此次工程並未追加工項或不承
    認此部分追加等語，表達反對原告所表示有追加工項及合約
    以外之實作項目之意思，反而表示「好」、「麻煩了」、「
    外加的當然另外加上去」等語，益證曾議霆確實知悉有追加
    之工項，所謂250 萬元之承作金額自不包含嗣後追加部分之
    施作。
　⑶而經比對附表所示之工項，確實均不在「QUOTATION」及所附
    項目與照片內或內容上確有不同，且附表所示項目確經原告
    施作完畢，此為兩造所不爭執，另附表所示項目之金額部分
    ，則經證人即揚浚工程行至「鴻全發」號漁船施作五金之黃
    俊翔到庭證稱：附表所示項目之單價、總價係合理的，之前
    被告總經理說他們有要做內部資料，也就是如果要製作新船
    需要之零件費用的大綱，有來詢問我，我有提供需要的零件
    及合理的數量價格，跟附表所寫的差不多等語在卷（見本院
    訴字卷一第509 至511 頁），是被告自仍應給付相對應之如
    附表所示之報酬數額予原告。至證人呂東慶雖證稱：「QUOT
    ATION」之項目與數量與「鴻全發」號漁船差不多云云（見
    本院訴字卷一第203 頁），惟其又稱附表所示之項目與「鴻
    全發」號漁船所安裝之五金項目與數量大概都一樣（見本院
    訴字卷一第203 頁），而「QUOTATION 」及其所附項目與照
    片經比對附表所示之項目與數量明顯不同，是證人呂東慶所
    述已難採信；況如前所述，相關施作細目在「鴻全發」號漁
    船完成前根本無從確認，比照「鴻全發」號漁船進行施作亦
    為訂約後之情事，縱嗣後是要修改成與「鴻全發」號漁船上
    之五金規格與安裝狀況一致，仍屬事後之變更或追加，被告
    仍無從解免其責。
　㈡原告請求被告給付追加工程款1,801,870 元本息，有無理由
　  ？
　  附表所示項目應屬變更或追加，而原告既已將附表所示項目
    施作完畢，且附表所示項目之金額係屬合理，則原告請求承
    攬之報酬1,801,870 元，洵屬有據。而就遲延利息部分，原
    告雖請求自110 年7 月23日起算，惟兩造就追加部分係另外
    以口頭約定，似未見有另為約定給付日期，且原告並未舉證
　　附表所示工項完成「驗收」時點為何，再參酌上開原告與曾
    議霆間之LINE對話紀錄，原告於110 年8 月25日仍在討論與
    議價，足見當時兩造似尚未就附表所示項目完成下水驗收，
　　故此部分本判決仍認為應以起訴狀繕本送達翌日起算遲延責
    任較為適當，而本件起訴狀繕本係於110 年9 月29日送達被
    告，有本院送達證書在卷可稽（見本院審訴卷第69頁），是
    原告請求被告給付自110 年9 月30日起至清償日止，按週年
    利率5％計算之利息，係屬有據，應予准許，逾此範圍，則為
    無理由。
五、綜上所述，原告依系爭合約之法律關係，請求被告應給付1,
    801,870 元，及自110 年9 月30日起至清償日止，按週年利
    率5 ％計算之利息，為有理由，應予准許，逾此範圍之請求
    為無理由，應予駁回。又兩造分別陳明願供擔保，聲請宣告
    假執行或免為假執行，就原告勝訴部分，經核無不合，爰分
    別酌定相當擔保金額宣告之；至原告敗訴部分，假執行之聲
    請因訴之駁回而失所附麗，應併予駁回。
六、本件事證已臻明確，兩造其餘攻擊防禦方法，經本院審酌後
    認均不足以影響判決之結果，爰不另贅論，附此敘明。
七、據上論結，原告之訴為一部有理由、一部無理由，依民事訴
    訟法第79條、第390 條第2 項、第392 條第2 項，判決如主
    文。
中　　華　　民　　國　　111 　年　　12　　月　　2 　　日
                   民事第四庭   法　官　王宗羿
以上正本係照原本作成。
如對本判決上訴，須於判決送達後20日內向本院提出上訴狀。如
委任律師提起上訴者，應一併繳納上訴審裁判費。　　　　　　
中　　華　　民　　國　　111 　年　　12　　月　　5 　　日
                                書記官  陳仙宜
附表：
次序 項目 名稱 材質/規格尺寸 數量 單價 總價  1 新作案件 吊環（粗） #304 17 300 5,100 2 新作案件 海底門鋅板座 #304 7 600 4,200 3 新作案件 吊環（細） #304 16 220 3,520 4 新作案件 桿件（細） #304 10 150 1,500 5 更改材質 船頭保護條 #304更改為316 追加金額 5,500 5,500 6 增加數量 魚艙内框保護板  (原2組4個增加為6組12個） #304 8 8,000 64,000 7 新作案件 錨 #304 1组 　 42,000 8 新作案件 探照燈座 大 1大1小 　 25,000 9 新作案件 探照燈座 小 1大1小 　 22,000　 10 新作案件 三角塔 #304 1組 　 18,000 11 新作案件 起描輪座 #304 1組 　 38,000 12 新作案件 吊桿 #304 1組（6支）前桅2支6分 中桅4支5分 　 28,500 13 新作案件 316#蝦尾包覆追加 #316 一式 　 25,000 14 新作案件 魚艙框  (原為6口，增加為11口） #304 5口 30,000 150,000 15 新作案件 上層魚艙框含安裝 2517×415 5組 8,000 40,000 16 新作案件 螺絲 7寸 290 300 87,000 17 新作案件 螺絲 5寸 24 270 6,480 18 新作案件 螺絲 6寸2 36 280 10,080 19 新作案件 螺絲 8寸半 72組 320 23,040 20 新作案件 中軌固定座含安裝 #304 1組 　 12,000 21 新作案件 掛梯 #304 2 20,000 40,000 22 增加案件 支柱含安裝 (合約6支，增加到12支） 機艙7支  前艙4支  後面1支（特） 6 13,000 78,000 23 新作案件 捲線機底座 　 2組 9,000 18,000 24 新作案件 吊籃 　 1組 　 36,500 25 新作案件 燈座（大） 　 4組 4,800 19,200 26 新作案件 燈座（小） 　 10組 3,000 30,000 27 新作案件 扁鐵 3.0×30.2尺 7只 600 4,200 28 新作案件 316#黑溫半圓條 10尺×21只 15 含安裝 270,000 29 新作案件 316#水下保護板 21只 　 含安裝  30 新作案件 316#〇圓條 　 　 含安裝  31 新作案件 爬梯 　 1组 　 10,000 32 新作案件 風暴扶手含安裝 4800mm 2 16,500 33,000 33 新作案件 風暴扶手 1260mm 2 9,000 18,000 34 新作案件 風暴扶手含安裝 670mm 5 2,800 14,000 35 新作案件 風暴扶手含安裝 610mm 1 　 2,500 36 新作案件 風暴扶手含安裝 600mm 1 　 2,500 37 新作案件 拋餌機底座代焊接 　 1只 　 1,000 38 新作案件 海底門 　 4組 4,500 18,000 39 新作案件 救生圈架含安裝 　 6組 4,000 24,000 40 更改材質 繩孔改材質含安裝 碳鋼改304 5組 5,000 25,000 41 新作案件 百頁 　 1式 　 4,800 42 新作案件 第三層爬梯含安裝 　 1組 　 12,000 43 新作案件 駕驶艙門  (含活頁、門把等） 含現場施工 11只 9,000 99,000 44 新作案件 繫繩柱修改 　 2組 2,400 4,800 45 新作案件 水仙門置物架 　 1組 　 12,000 46 新作案件 水仙門扶手（含安裝） 　 2組 1,800 3,600 47 新作案件 工具固定架（含安裝） 　 2組 3,800  7,600 48 新作案件 廁所及浴室扶手（含安裝） 船長室3支  船員室3支 共6組 2,500 15,000 49 新作案件 雜物简架（圓）-業主修改有重製 　 2組 8,500 17,000 50 新作案件 輸送框後紐 含現場施工 1組 　 8,800 51 新作案件 拱形護條（含安裝） 　 1組 13,000 13,000 52 更改材質 舵葉更改材質 #304改#316 1組 85,000 85,000 53 更改材質 舷邊保護板及保護條 #304改#316 1組 75,000 75,000 54 新作案件 旗桿（含安裝） 　 2支 1,800 3,600 55 新作案件 船後纜繩孔（含安裝） 　 1組 　 18,000 56 新作案件 拖魚滾輪 含現場施工 1組 　 18,000 57 新作案件 增加舵葉鋅板螺絲 (含安裝） 　 4組8顆 600 2,400 58 新作案件 船橋上方座燈座 　 2座 1,500 3,000 59 新作案件 船頭牛角 　 1組 　 20,000 60 新作案件 無線電天線座  (焊接+補強） 2英吋，3t 2组 3,000 6,000 61 新作案件 無線電天線座  (焊接+補強） 1英吋套3/4套 6組 3,000 18,000 62 追加工程 排煙管更改位置 　 1式 　 6,000 63 新作案件 靠岸邊的欄杆及底座 　 1組6支 3,600 21,600 64 新作案件 船牌號碼 　 　 　 1,800 65 新作案件 樓梯管柱含安裝 　 2支 350 700 66 新作案件 水仙門上管柱含安裝 　 1支 350 350 67 新作案件 庫房扶手 900mm 1支 　 6,000 68 新作案件 庫房扶手 1200mm 1支 　 8,000 69 新作案件 庫房扶手 1300mm 2支 8,500 17,000 70 新作案件 冷凍房門口扶手 1600mm 1支 　 10,000 71 新作案件 桌架（現場有修改） 　 　 　 16,000 72 新作案件 壓繩工具 　 2座 6,500 13,000 　 合計 　 　 　 　 1,801,870